臺灣板橋地方法院刑事判決             100年度訴字第2190號
公  訴  人  臺灣板橋地方法院檢察署檢察官
被      告  尤士銘
上列被告因違反毒品危害防制條例案件，經檢察官提起公訴（10
0 年度毒偵字第5194號），被告於準備程序中就被訴事實為有罪
之陳述，經本院合議庭裁定由受命法官獨任進行簡式審判程序，
並判決如下：
    主  文
尤士銘施用第一級毒品，累犯，處有期徒刑壹拾壹月。
    事   實
一、尤士銘前因施用毒品案件，經本院以89年度毒聲字第2696號
    裁定送觀察、勒戒後，認無繼續施用毒品之傾向，於民國89
    年5 月6 日執行完畢釋放，並經臺灣板橋地方法院檢察署檢
    察官以89年度毒偵字第3416號為不起訴處分確定；復因施用
    毒品案件，經本院以89年度毒聲字第6324號裁定送觀察、勒
    戒後，認有繼續施用毒品之傾向，再經本院以89年度毒聲字
    第6605號裁定令入戒治處所施以強制戒治，嗣因成效合格，
    經本院裁定停止戒治，所餘期間付保護管束，迄90年11月14
    日期滿未經撤銷停止戒治，視為強制戒治執行完畢，該案並
    經本院以89年度訴字第2252號判處有期徒刑8 月、4 月確定
    ，嗣經本院以92年度聲字第1885號裁定，與另犯轉讓第二級
    毒品案件，由本院以92年度訴字第1177號判處有期徒刑8 月
    確定部分，合併定應執行刑為有期徒刑1 年5 月確定，於93
    年4 月30日縮刑期滿執行完畢。又於上開強制戒治執行完畢
    後5 年內，再犯施用第一、二級毒品罪，經本院以95年度訴
    字第1910號判處有期徒刑11月、以95年度簡字第6066號判處
    有期徒刑3 月確定，嗣經本院以96年度聲減字第1189號裁定
    各減為有期徒刑5 月15日、1 月15日確定，另以97年度聲字
    第2423號裁定，與其另犯詐欺案件，由本院以96年度簡字第
    867 號判處有期徒刑6 月，減為有期徒刑3 月確定部分，合
    併定應執行刑為有期徒刑8 月確定，於96年7 月12日縮刑期
    滿執行完畢。再因施用第一、二級毒品案件，經本院以98年
    度訴字第2287號判處有期徒刑9 月、4 月，應執行有期徒刑
    11月確定，於99年9 月14日縮刑期滿執行完畢。詎仍不知悔
    改，竟基於施用第一級毒品海洛因之犯意，於100 年5 月1
    日晚間某不詳時間，在臺北市萬華區某不詳處所，以將海洛
    因加水稀釋後置入針筒內注射之方式，施用第一級毒品海洛
    因1 次。嗣於翌（2 ）日凌晨1 時40分許，經警採集其尿液
    送驗呈嗎啡陽性反應，而查悉上情。
二、案經新北市政府警察局中和第一分局報請臺灣板橋地方法院
    檢察署檢察官偵查起訴。
    理  由
一、查被告尤士銘所犯係死刑、無期徒刑、最輕本刑為3 年以上
    有期徒刑以外之罪，其於準備程序中就前揭被訴事實為有罪
    之陳述，經受命法官告知簡式審判程序之旨，並聽取其與公
    訴人之意見後，本院合議庭認為適宜由受命法官獨任進行簡
    式審判程序，爰依刑事訴訟法第273 條之1 第1 項規定，裁
    定由受命法官獨任進行簡式審判程序，合先敘明。
二、上揭犯罪事實，業據被告於本院準備程序及審理時坦承不諱
    ，並有臺灣檢驗科技股份有限公司100 年5 月23日出具之濫
    用藥物檢驗報告、新北市政府警察局中和第一分局毒品案犯
    罪嫌疑人姓名及代碼對照表各1 紙在卷可憑，足認被告任意
    性之自白與事實相符，堪予採信。再被告有事實欄所示之施
    用毒品前科，有臺灣高等法院被告前案紀錄表1 份在卷可參
    ，其於觀察、勒戒執行完畢釋放後5 年內，復因施用毒品犯
    行而經法院判處罪刑確定後，再為本案施用第一級毒品之犯
    行明確，而與毒品危害防制條例第20、23條所定之「初犯」
    或「5 年後再犯」情形有別（最高法院95年度第7 次刑事庭
    會議決議內容參照），自應依毒品危害防制條例第23條第2
    項規定，依法追訴、處罰。是本案事證明確，被告犯行洵堪
    認定，應依法論科。
三、查海洛因係毒品危害防制條例第2 條第2 項第1 款所規定之
    第一級毒品，故核被告所為，係犯該條例第10條第1 項之施
    用第一級毒品罪。其施用前持有海洛因之低度行為，應為施
    用之高度行為所吸收，不另論罪。被告前有如事實欄所載之
    論罪科刑執行情形，有臺灣高等法院被告前案紀錄表1 份附
    卷可憑，其於受徒刑執行完畢後5 年內，故意再犯本件有期
    徒刑以上之罪，為累犯，應依刑法第47條第1 項加重其刑。
    爰審酌被告已有多次施用毒品前科，仍未能戒除毒癮，無視
    國家對於杜絕毒品犯罪之禁令，又再犯本件施用毒品犯行，
    足以戕害其身心，滋生其他犯罪，惡化治安，嚴重損及公益
    ，兼衡其犯罪動機、目的、手段、生活狀況、智識程度、所
    生危害及犯罪後坦承犯行，態度尚佳等一切情狀，量處如主
    文所示之刑，以資懲儆。
據上論斷，應依刑事訴訟法第273 條之1 第1 項、第299 條第1
項前段，毒品危害防制條例第10條第1 項，刑法第11條前段、第
47條第1 項，判決如主文。
本案經檢察官吳育增到庭執行職務。
中    華    民    國   100    年    10    月    21    日
                  刑事第四庭   法  官   陳苑文
上列正本證明與原本無異。
如不服本判決，應於判決送達後10日內敘明上訴理由，向本院提
出上訴狀 (應附繕本) ，上訴於臺灣高等法院。其未敘述上訴理
由者，應於上訴期間屆滿後20日內向本院補提理由書「切勿逕送
上級法院」。
                               書記官   林金良
中    華    民    國   100    年    10    月    21    日
附錄本案論罪科刑法條全文：
毒品危害防制條例第10條
施用第一級毒品者，處6 月以上5 年以下有期徒刑。
施用第二級毒品者，處3 年以下有期徒刑。